臺灣板橋地方法院刑事判決             100年度易字第2841號
公  訴  人  臺灣板橋地方法院檢察署檢察官
被      告  沈承胤
上列被告因竊盜案件，經檢察官提起公訴（100年度偵字第15066
號），本院判決如下：
    主  文
沈承胤侵入住宅竊盜，累犯，共參罪，各處有期徒刑捌月；又竊
盜，累犯，處有期徒刑肆月。應執行有期徒刑壹年拾月。
其餘被訴竊盜部分無罪。
    事  實
一、沈承胤前因(一)違反藥事法等案件，經臺灣臺北地方法院以84
    年度訴字第1970號判處有期徒刑4 月、4 月，應執行有期徒
    刑7 月，並經臺灣高等法院以84年度上訴字第6132號判決上
    訴駁回而確定；又因竊盜案件，經本院分別以84年度訴字第
    2719 號 、85年度易字第1809號判處有期徒刑6 月、10月確
    定，並與上開案件接續執行，於民國86年3 月26日假釋，所
    餘刑期付保護管束；嗣於假釋期間內，(二)因竊盜案件，經臺
    灣高等法院以87年度上易字第819 號判決有期徒刑2 年確定
    ；另因強盜案件，經最高法院以90年度臺非字第128 號判處
    有期徒刑5 年4 月確定，上開2 案，經臺灣高等法院以90年
    度聲字第1839號裁定應執行有期徒刑7 年確定；(三)又因竊盜
    案件，經最高法院以90年度臺非字第254 號判處有期徒刑1
    年確定，前揭第(一)案假釋亦經撤銷，所餘刑期9 月25日經與
    上揭第(二)、(三)案接續執行，於93年3 月17日縮短刑期假釋出
    監，所餘刑期付保護管束，於96年6 月16日保護管束期滿，
    未經撤銷假釋，視為執行完畢。詎仍不知悔改，竟分別意圖
    為自己不法之所有，為下列犯行：
（一）於100 年5 月29日14時30分許前之某時，進入曹建華位於
      新北市○○區○○街142 巷4 之3 號住處，趁屋內無人看
      管注意之際，徒手竊取曹建華所有之Revue Thommem 牌、
      ORIS牌手錶各1 支（價值新臺幣〈下同〉3 萬4 仟元）及
      鑰匙（含遙控器）2 串等物，得手後旋即逃逸。
（二）於同年5 月29日8 時30分許前之某時，在新北市○○路38
      5 巷24弄4 號前，見湯明順將其所有之電動車（車架號碼
      ：NBT0000000，價值2 萬元）停放在該處，利用無人看管
      之際，以不詳方式發動該車而騎乘離去。
（三）於同年6 月2 日6 時40分許前之某時，至陳思陸位於新北
      市○○區○○路44號住宅頂樓，趁該處晨間無人看管之際
      ，徒手竊取陳思陸所有置於該頂樓遮雨棚內之充電電鑽1
      支，得手後旋即逃逸。
（四）於同日14時50分許前之某時，前往劉俊祺位於新北市○○
      區○○路49巷10弄4 之4 號住處，趁屋內無人看管注意之
      際，徒手竊取劉俊祺所有之筆記型電腦1 台、手錶4 支、
      鑽戒1 只、鑰匙1 串、數位相機1 台、電腦CPU （起訴書
      誤載為電子CUP ）1 個、行動電話1 支、電動刮鬍刀2 支
      、現金1,200 元、國民身分證、信用卡及金融卡各1 張等
      物品，得手後旋即逃逸。
    嗣於同年6 月3 日凌晨4 時30分許，在新北市○○區○○路
    176 號前，沈承胤因另涉竊盜案件為警查獲（此部分所涉竊
    盜犯行，另經臺灣板橋地方法院檢察署檢察官為不起訴處分
    ），並查得上開曹建華遭竊之手錶2 支及鑰匙遙控器1 個、
    湯明順遭竊之電動車1 部、陳思陸遭竊之電鑽1 支、劉俊祺
    遭竊之手錶3 支、鑰匙1 串、數位相機1 臺及電腦CPU1個等
    物，始查悉上情。
二、案經曹建華、湯明順、陳思陸、劉俊祺訴由新北市政府警察
    局中和第一分局移送臺灣板橋地方法院檢察署偵查起訴。
    理  由
壹、程序部分
    按被告以外之人（包括證人、鑑定人、告訴人、被害人及共
    同被告等）於審判外之陳述雖不符刑事訴訟法第159 條之1
    至之4 等4 條之規定，而經當事人於審判程序同意作為證據
    ，法院審酌該言詞陳述或書面陳述作成時之情況，認為適當
    者，亦得為證據；當事人、代理人或辯護人於法院調查證據
    時，知有刑事訴訟法第159 條第1 項不得為證據之情形，而
    未於言詞辯論終結前聲明異議者，視為有前項之同意，同法
    第159 條之5 定有明文。立法意旨在於傳聞證據未經當事人
    之反對詰問予以核實，原則上先予排除。惟若當事人已放棄
    反對詰問權，於審判程序中表明同意該等傳聞證據可作為證
    據；或於言詞辯論終結前未聲明異議，基於尊重當事人對傳
    聞證據之處分權，及證據資料愈豐富，愈有助於真實發見之
    理念，且強化言詞辯論主義，使訴訟程序得以順暢進行，上
    開傳聞證據亦均具有證據能力。經查，被告沈承胤及檢察官
    於本院準備期日，對於下列經本院調查之證據方法，均表示
    對證據能力不爭執，復於審判期日就本院提示之前揭證據方
    法於言詞辯論終結前，均亦未就所調查之證據主張有刑事訴
    訟法第159條第1項不得為證據之情形，本院審酌上開證據亦
    無非法取供等不法情形，故認本案經調查之證據均有證據能
    力，合先敘明。
貳、有罪部分
一、訊據被告沈承胤矢口否認有何上開竊盜犯行，辯稱：曹建華
    、陳思陸、劉俊祺失竊之電鑽、手錶等物，均係伊在100 年
    6 月2 日，在永和區福和橋下跳蚤市場所購買，而曹建華失
    竊之機車鑰匙也是跟著伊所買物品放在1 個小袋子內，由老
    闆交給伊，伊並不知道裡面也放了鑰匙；又電動車是伊向朋
    友曹家輝購買的，當初有簽讓渡書，伊不知道車子是贓物，
    伊沒有竊盜犯行云云。經查：
（一）告訴人曹建華、湯明順、陳思陸、劉俊祺分別於上揭時間
      、地點失竊前揭物品等情，分據證人曹建華、湯明順、陳
      思陸、劉俊祺於警詢中陳述明確（100 年度偵字第15066
      號卷第42-43 、39-41 、34、35-38 頁），並有贓物認領
      保管單4 紙及湯明順提出之鉦尚金屬工業股份有限公司銷
      貨單2 紙附卷可參（上開偵查卷第25-28 、50頁），堪信
      為真實。
（二）被告確於上揭時間、地點竊取前開物品等節，業據被告於
      偵查中自白不諱（上揭偵查卷第113-114 頁），被告雖於
      本院審理中否認竊盜，並以前詞置辯，惟查：
    (一)被告於上揭時間、地點為警查獲時，在其所有之皮包中發
      現告訴人曹建華、陳思陸、劉俊祺等人上揭失竊物品一節
      ，有新北市政府警察局中和第一分局扣押筆錄及扣押物品
      目錄表各1 份附卷可參（上揭偵查卷第16-24 頁），惟被
      告於警詢中除承認警方確有查獲電鑽1 支外，否認上揭物
      品確實放置於其皮包內（上揭偵查卷第10-11 頁），嗣於
      本院審理中始承認上情，並辯稱係在跳蚤市場所購買云云
      ，已足疑被告係因以不法方式取得上揭物品，始於警詢中
      否認上情，嗣又推稱係於跳蚤市場所購買；況被告對於持
      有上揭物品之原因，先於警詢中供稱：電鑽是伊在莊敬路
      大潤發對面的路邊，以1,000 元左右買的，大概是在前幾
      天買的云云（上揭偵查卷第10頁），復於本院準備程序中
      及審理中改稱：伊去跳蚤市場買手錶、1 臺相機，還有一
      些小東西，至於鑰匙是跟著伊前開買的東西一起放在小袋
      子裡面，由老闆交給伊的；伊去跳蚤市場買電鑽還有手錶
      ，對方用綠色包包裝，跳蚤市場是在永和福和橋下的河堤
      旁邊，伊是在6 月2 日去買的，賣的人連同綠色包包裡面
      的東西以及1 支電鑽，都是同時交給伊的。當時伊點沒有
      錯誤，看裡面有伊購買的電鑽、手錶及相機，總共買了6
      支手錶，手錶都是伊覺得划算就買下來，是要用來自己戴
      的云云（本院卷第46、56頁），被告對於何時前往跳蚤市
      場、在該處究竟購買哪些物品及跳蚤市場位於何處等情，
      前後供述不一，且衡情，鑰匙、遙控器乃對於特定物擁有
      者方具有意義之物品，例如家門鑰匙、遙控器之於其居住
      者，或汽機車鑰匙、遙控器之於其使用者，是除與該特定
      物同時出售予購買者外，迨無可能僅以不知用途為何之鑰
      匙作為貨物販售，則該跳蚤市場出賣者當無將上揭告訴人
      曹建華、劉俊祺所有之鑰匙連同手錶、相機等物，一併出
      售交付被告之理，況依被告前揭所述，其於收受物品時有
      清點所購買之物品，則被告自應知悉該跳蚤市場出賣者亦
      將上揭告訴人曹建華、劉俊祺所有之鑰匙、遙控器等物連
      同手錶、相機等物交付予被告，然被告竟未置一詞，一併
      收受對其並無用處之鑰匙、遙控器等物，顯與常情有違，
      堪信被告被告前揭辯稱係在跳蚤市場購得上開物品云云，
      係為事後卸責所虛構之詞，洵無足採，堪信被告前揭於偵
      查中供陳確有竊取上揭物品云云，較為真實可採。
    (二)被告於100 年6 月3 日凌晨4 時30分許，騎乘告訴人湯明
      順失竊之電動車前往新北市○○區○○路176 號附近，為
      警查獲一節，為被告所是認，而該電動車來源，初據被告
      於警詢時供稱：伊被逮捕時所騎乘之電動車，係向曹姓友
      人在伊位於中山路2 段312 巷17號1 樓住處附近，以8,00
      0 元購買，時間已超過1 個月云云（上開偵查卷第9 頁）
      ，嗣經警表明告訴人湯明順係於100 年5 月29日報警表示
      其電動車遭竊一情，被告又改稱：伊跟曹先生買的時候就
      停在景平路他的店對面，伊昨天（按即6 月2 日）才去牽
      回來云云（同上揭偵卷頁），復於偵查中供稱：是曹嘉偉
      帶他的朋友牽來賣伊的，賣伊8,000 元，有寫讓渡書給伊
      ，但沒有出廠證明云云（上揭偵查卷第75頁），與其於本
      院審理中供稱：電動車係100 年6 月1 日左右，由朋友牽
      到伊之前所經營位於莊敬路2 號之機車行以8,000 元賣給
      伊云云（本院卷第56頁），前後說詞不一，參以告訴人係
      於100 年5 月27日23時30分許，將電動車停放於中和區○
      ○路385 巷24弄4 號附近，嗣於同年月29日發現該電倒車
      遭竊一節，為證人湯明順於警詢中證述明確（上揭偵查卷
      第39頁），則若被告前揭辯稱合法購買該電動車等語為真
      ，其應係於100 年5 月27日22時30分後某時所購買，距離
      被告另因竊盜案件，於100 年6 月3 日為警逮捕之時間僅
      數日之隔，其對於購買之時間、地點、交付車輛之方式應
      仍記憶猶新，自無對於上揭交易之重要事項，於警詢、偵
      查及本院審理中均供述不一之可能性，復以被告一再供陳
      交易當時另有製作讓渡書云云，而製作讓渡書之目的既在
      於證明物品係何人出售與何人，表明該物品之交易歷史以
      杜絕契約當事人間乃至與第三人之糾紛，則理應妥善保存
      讓渡書，惟被告迄今均以不知讓渡書在何處，故無法提出
      以虛應故事，顯見其本院審理中，翻異偵查中竊取湯明順
      所有電動車之自白，純屬推諉之詞，要難採信。
（三）綜上，足認被告確有於上揭時間、地點，竊取告訴人曹建
      華、湯明順、陳思陸、劉俊祺物品之情，被告上開辯稱，
      均難採信。本案事證明確，被告此部分犯行堪以認定，應
      予依法論科。
二、按（修正前）刑法第321 條第1 項第1 款之夜間侵入住宅竊
    盜罪，其所謂「住宅」，乃指人類日常居住之場所而言，公
    寓亦屬之。至公寓樓下之「樓梯間」，雖僅供各住戶出入通
    行，然就公寓之整體而言，該樓梯間為該公寓之一部分，而
    與該公寓有密切不可分之關係，故於夜間侵入公寓樓下之樓
    梯間竊盜，難謂無同時妨害居住安全之情形，自應成立刑法
    第321 條第1 項第1 款於夜間侵入住宅竊盜罪，最高法院76
    年度臺上字第2972號判例可資參照。查，被告於犯罪事實一
    （三）中，係經由該公寓樓梯間進出樓梯末端之頂樓行竊，
    該公寓頂樓自為公寓之一部分，揭諸上開判例意旨所示，被
    告此部分應成立侵入住宅竊盜罪。故核被告所為，係犯刑法
    第321 條第1 項第1 款之侵入住宅竊盜罪（犯罪事實一（一
    ）、（三）、（四）部分）及同法第320 條第1 項之竊盜罪
    （犯罪事實一（二）部分）。又被告於犯罪事實一（一）、
    （三）、（四）犯行中，分係侵入告訴人曹建華、陳思陸、
    劉俊祺住宅內竊取，詳述如前，又告訴人劉俊祺係於100 年
    6 月2 日14時50分許，發現其住處遭竊，此據證人劉俊祺於
    警詢中證述明白（上揭偵查卷第37頁背面），而本件因被告
    於本院審理中否認竊盜犯行，致無法確認被告前往告訴人劉
    俊祺住處竊取物品之時間，故無從查知被告前往告訴人劉俊
    祺住處竊取物品時，是否已竊得告訴人陳思陸之電鑽，加以
    告訴人劉俊祺住處門窗並無遭破壞一節，亦據證人劉俊祺於
    警詢中證述明白（上揭偵查卷第36頁），故難認被告於前往
    竊取告訴人劉俊祺住處時，確有攜帶前開所竊得之陳思陸所
    有之電鑽1 把，起訴書漏未審酌上揭部分，認被告於犯罪事
    實一（一）、（三）犯行，均係犯刑法第320 條第1 項之竊
    盜罪，另犯罪事實一（四）之犯行，係犯刑法第321 條第1
    項第3 款之攜帶兇器竊盜罪嫌，容有誤會，然其基本事實同
    一，本院爰變更起訴法條如上，附此敘明。被告所犯上開各
    罪間，犯意各別，行為互異，應予分論併罰。又被告有事實
    欄所載之論罪科刑及執行情形，有臺灣高等法院被告前案紀
    錄表1 份在卷可參，其受徒刑之執行完畢後，5 年內故意再
    犯有期徒刑以上之罪，均為累犯，應依刑法第47條第1 項規
    定分別加重其刑。爰審酌被告正值青壯，竟不循正途獲取財
    物，反僅因貪慾即行竊盜，忽視他人財產權，甚無法治觀念
    ，而告訴人等雖領回部分失竊物，惟仍有物品未獲，被告又
    迄未賠償其等損失，兼衡被告犯罪之目的、手段、國中肄業
    之智識程度、生活狀況及犯罪後否認犯行之態度等一切情狀
    ，分別量處如主文所示之刑，併定其應執行之刑。
三、公訴人雖另聲請依竊盜犯贓物犯保安處分條例規定，諭知被
    告於刑前強制工作。按有犯罪之習慣或因遊蕩或懶惰成習而
    犯罪者，於刑之執行前，令入勞動場所，強制工作，刑法第
    90 條 第1 項有明定。再按保安處分係對受處分人將來之危
    險性所為拘束其身體自由等之處置，以達教化與治療之目的
    ，為刑罰之補充制度。我國現行刑法採刑罰與保安處分雙軌
    制，係在維持行為責任之刑罰原則下，為協助行為人再社會
    化之功能，以及改善行為人潛在之危險性格，期能達成根治
    犯罪原因、預防犯罪之特別目的。是保安處分中之強制工作
    ，旨在對嚴重職業性犯罪及欠缺正確工作觀念或無正常工作
    因而習慣犯罪者，強制其從事勞動，學習一技之長及正確之
    謀生觀念，使其日後重返社會，能適應社會生活。然保安處
    分之措施亦含社會隔離、拘束身體自由之性質，其限制人民
    之權利，實與刑罰同，自應受比例原則之規範，使保安處分
    之宣告，與行為人所為行為之嚴重性、行為人所表現之危險
    性及對行為人未來行為之期待性相當，而由法院視行為人之
    危險性格，決定應否令入勞動處所強制工作，以達預防之目
    的。在數罪併罰之裁判，如依法宣告強制工作之保安處分，
    應附隨於相關罪刑之後予以宣告，苟有二以上保安處分，並
    應依保安處分執行法第4 條之1 第1 項第4 款、第1 款定其
    執行方法，方為適法（最高法院91年度臺上字第4625號、95
    年度臺上字第4615號、98年度臺上字第7876號、第4774號、
    第6020號、99年度臺上字第2560號判決意旨參照）。又所謂
    「有犯罪之習慣」係指對於犯罪已成為日常之慣性行為，乃
    一種犯罪之習性（最高法院73年度臺上字第981 號、94年度
    臺上字第6611號判決意旨可參）。經查，被告雖前於99年間
    犯3 次竊盜案件，皆分別判處拘役，堪信犯罪情節非嚴重，
    另被告於本案中，雖於短時間內為多次竊盜犯行，然所竊物
    品價值非鉅，且犯罪手段未持任何工具，而利用無人看管而
    隨機順勢行竊得手等情觀之，顯與一般慣犯之懶惰成習，長
    期間且有縝密計劃一再多次犯案，並以犯罪成為日常習慣之
    情形尚屬有間，應屬一時貪念所為之犯罪行為，情節非甚嚴
    重，認上開對被告宣告之刑，應已足以收矯治之效並使被告
    心生警惕，而得體現司法正義，契合社會感情，參以諭知被
    告強制工作並非矯正其竊盜犯行之唯一方法而須合乎一定之
    比例，以求得法益間之均衡等情綜合以觀，尚無對被告諭知
    宣告強制工作之必要，附此說明。
參、無罪部分
一、公訴意旨略以：被告沈承胤意圖為自己不法之所有，於100
    年5 月15日上午8 時12分，身著雨衣包裹其身材容貌，騎乘
    不明車牌號碼之重型機車，至新北市○○區○○路176 號前
    ，四處張望並以目視搜尋告訴人林佳儒停放在該處之車牌號
    碼5951-RJ 號貨車（起訴書誤載為自用小客車）車內搜尋財
    物後，趁無人注意之際，竟以客觀上具危險性、足以對人之
    生命及身體構成威脅，可供凶器使用之巨型磚頭1 塊作為犯
    罪工具，朝該車之右前方車窗玻璃猛力丟砸，致令其車窗玻
    璃當場碎裂而不堪使用（毀損部分未據告訴），再伸手進入
    車內，竊取告訴人放置在車內之500 公升氧氣鋼瓶2 支（價
    值8,000 元），得手後旋即逃逸，因認被告涉犯刑法第321
    條第1 項第3 款之攜帶凶器竊盜罪嫌云云。
二、按刑事訴訟法第156 條第2 項規定，被告雖經自白，仍應調
    查其他必要之證據，以察其是否與事實相符。立法目的乃欲
    以補強證據擔保自白之真實性；亦即以補強證據之存在，藉
    之限制自白在證據上之價值。而所謂補強證據，則指除該自
    白本身外，其他足資以證明自白之犯罪事實確具有相當程度
    真實性之證據而言。雖其所補強者，非以事實之全部為必要
    ，但亦須因補強證據與自白之相互利用，而足使犯罪事實獲
    得確信者，始足當之，最高法院74年臺覆字第10號判例可資
    參照。另按事實之認定，應憑證據，如未發現相當證據或證
    據不足以證明，自不能以推測或擬制之方法，為裁判基礎；
    再認定不利於被告之事實，須依積極證據，苟積極證據不足
    為不利於被告事實之認定時，即應為有利於被告之認定，更
    不必有何有利之證據；另認定犯罪事實所憑之證據，雖不以
    直接證據為限，間接證據亦包括在內，然而無論直接證據或
    間接證據，其為訴訟上之證明，須於通常一般之人均不致有
    所懷疑，而得確信其為真實之程度者，始得據為有罪之認定
    ，倘其證明尚未達此一程度，而有合理之懷疑存在而無從使
    事實審法院得有罪之確信時，即應由法院為諭知被告無罪之
    判決，最高法院40年臺上字第86號、30年上字第816 號、76
    年臺上字第4986號判例意旨足資參照。
三、公訴人認被告涉犯上開竊盜犯行，無非係以被告於偵查中之
    自白、證人即告訴人林佳儒於警詢中之證述及100 年5 月15
    日之監視錄影光碟1 片為主要論據。訊據被告堅決否認有上
    開竊盜犯行，辯稱：確實不是伊去偷的，伊在偵查中是為了
    要交保才聽從檢察官的話，承認有偷拿鋼瓶，伊實際上並未
    偷竊鋼瓶等物等語。經查：
（一）告訴人林佳儒停放在新北市○○區○○路176 號前之車牌
      號碼5951-RJ 號貨車，於上揭時間，遭人敲破車窗並竊取
      置於車內之500 公升氧氣鋼瓶2 支一情，業據證人即告訴
      人林佳儒於警詢中證述在卷（上開偵查卷第32-33 頁），
      堪信為真實。
（二）被告雖於100 年6 月3 日凌晨4 時許，將所騎乘之電動車
      停放於告訴人林佳儒所有之車牌號碼5951-RJ 號貨車旁，
      下車走近上揭貨車附近，嗣經告訴人林佳儒報警後，經警
      到場將其逮捕，然尚查無證據證明被告當時確有竊取告訴
      人林佳儒放置於車輛內之氧氣鋼瓶之情，故經臺灣板橋地
      方法院檢察署檢察官以100 年度偵字第15066 號為不起訴
      處分，此有監視錄影翻拍照片11幀及上揭不起訴處分書1
      份在卷可參（上揭偵查卷第45-46 、123 頁），故難僅以
      被告於上揭時間，確有靠近告訴人林佳儒上揭貨車之情，
      推論其與告訴人林佳儒於100 年5 月15日失竊放置於貨車
      內之氧氣鋼瓶一案有何關連，況依據100 年5 月15日監視
      錄影光碟，顯示係一身穿反光背心、頭戴安全帽、臉戴白
      色口罩之男子騎乘車牌號碼不詳之機車，前往上處竊取鋼
      瓶2 支，此經本院於10月26日勘驗上開光碟屬實，有勘驗
      筆錄1 份在卷可參（本院卷第102 頁），而被告於100 年
      6 月3 日雖亦係頭戴安全帽，騎乘機車，然係著一般外套
      ，且未戴口罩，此有監視錄影翻拍照片11幀在卷可參（上
      揭偵查卷第45-46 頁），二者不僅裝扮不同，且被告於10
      0 年6 月3 日亦未如100 年5 月15日之竊嫌臉戴口罩以遮
      掩其長相，實難認被告確係100 年5 月15日之竊嫌。
（三）至證人林佳儒於警詢中固證稱：依據100 年5 月15日8 時
      20分監視錄影畫面，有一竊賊以磚塊砸破伊公司的車輛，
      並把車內2 支500 公升的氧氣鋼瓶偷走，伊於100 年6 月
      3 日發現他的蹤影，便立即報警，警方到場後伊立即出面
      追呼其為竊嫌；該人之行竊手法、動作與體型皆與同年5
      月15日監視錄影畫面中之竊嫌相同等語（上揭偵查卷第32
      -33 頁），然證人林佳儒既未親眼見到100 年5 月15日竊
      賊之面貌，卻僅以該竊賊之動作、體型與被告相似，認定
      被告即為100 年5 月15日竊取氧氣鋼瓶之人，尚嫌速斷，
      自難僅以其上開證述，為被告不利之認定。
（四）綜上，被告雖曾在偵查中於檢察官訊問時自白（上開偵查
      卷第112-113 頁），惟於本院審理中業已否認犯罪，況依
      公訴人提出之上揭證據，僅足認被害人林佳儒有於100 年
      5 月15 日 失竊氧氣鋼瓶2 支，無從作為被告確前揭竊盜
      犯行之補強證據，已如前述。本案客觀上尚未達到使通常
      一般之人均不致於有所懷疑，而得確信被告有於前開時間
      、地點竊盜行為之程度，而有合理懷疑之存在，復查無其
      他積極事證足認被告有何此部分竊盜犯行，揆諸首揭說明
      ，被告此部分之犯行尚無從證明，自應諭知無罪之判決。
據上論斷，依刑事訴訟法第299 條第1 項前段、第301 條第1 項
，刑法第320 條第1 項、第321 條第1 項第1 款、第47條第1 項
、第51條第5 款，刑法施行法第1 條之1 第1 項、第2 項前段，
判決如主文。
本案經檢察官陳世錚到庭執行職務。
中    華    民    國   100    年    11    月    16    日
                  刑事第十四庭  法  官  俞秀美
上列正本證明與原本無異。
如不服本判決，應於判決送達後10日內敘明上訴理由，向本院提
出上訴狀 (應附繕本) ，上訴於臺灣高等法院。其未敘述上訴理
由者，應於上訴期間屆滿後20日內向本院補提理由書「切勿逕送
上級法院」。
                                書記官  謝怡貞
中    華    民    國   100    年    11    月    16    日
附錄本案論罪科刑法條全文
中華民國刑法第320條
意圖為自己或第三人不法之所有，而竊取他人之動產者，為竊盜
罪，處五年以下有期徒刑、拘役或五百元以下罰金。
意圖為自己或第三人不法之利益，而竊佔他人之不動產者，依前
項之規定處斷。
前二項之未遂犯罰之
中華民國刑法第321條
犯竊盜罪而有下列情形之一者，處6 月以上、5 年以下有期徒刑
，得併科新臺幣10萬元以下罰金：
一、侵入住宅或有人居住之建築物、船艦或隱匿其內而犯之者。
二、毀越門扇、牆垣或其他安全設備而犯之者。
三、攜帶兇器而犯之者。
四、結夥三人以上而犯之者。
五、乘火災、水災或其他災害之際而犯之者。
六、在車站、埠頭、航空站或其他供水、陸、空公眾運輸之舟、
車、航空機內而犯之者。
前項之未遂犯罰之。